【裁判字號】    95,台上,6748
【裁判日期】    951207
【裁判案由】    違反槍砲彈藥刀械管制條例
【裁判全文】
最高法院刑事判決            九十五年度台上字第六七四八號
上  訴  人  甲○○
                    196巷7弄7號
上列上訴人因違反槍砲彈藥刀械管制條例案件，不服台灣高等法
院中華民國九十五年十月十一日第二審判決（九十五年度上訴字
第二九八六號，起訴案號：台灣新竹地方法院檢察署九十五年度
偵字第三五四號），提起上訴，本院判決如下：
    主  文
上訴駁回。
    理  由
按刑事訴訟法第三百七十七條規定，上訴於第三審法院，非以判
決違背法令為理由，不得為之。是提起第三審上訴，應以原判決
違背法令為理由，係屬法定要件。如果上訴理由狀並未依據卷內
訴訟資料，具體指摘原判決不適用何種法則或如何適用不當，或
所指摘原判決違法情事，顯與法律規定得為第三審上訴理由之違
法情形，不相適合時，均應認其上訴為違背法律上之程式，予以
駁回。本件原審經審理結果，認為上訴人甲○○未經許可，持有
具殺傷力之改造槍彈犯行明確，因而撤銷第一審所為科刑之判決
，改判依想像競合犯從一重仍論處上訴人未經許可，持有可發射
子彈具有殺傷力之改造手槍（累犯）罪刑，已詳敘其調查、取捨
證據之結果及憑以認定犯罪事實之心證理由，並就上訴人於原審
之指定辯護人主張上訴人所為合於自首規定，應有槍砲彈藥刀械
管制條例第十八條減輕或免除其刑規定適用之辯詞，說明如何不
足採之理由甚詳。經核所為論敘均與卷內證據資料相符，從形式
上觀察，並無認定事實不依證據或有何採證違背證據法則等違法
情形存在。上訴意旨謂上訴人所住社區，長像與警方接獲線報所
指持槍者頭髮短短，身材壯壯，年約三十幾歲諸特徵符合者，為
數不少，故警方接獲線報指持有槍彈者，或另有其人，並非上訴
人；渠於警員前來查察時，係主動告知伊車上及身上有槍彈，並
配合偵辦，應符合自首要件；且上訴人對槍彈來源，供稱係友人
呂國豪將小客車質押於蔡國進，渠代為而向姓名、年籍不詳者取
回，而蔡某嗣於民國九十五年元月中旬復經警查獲持有槍彈，此
亦符合供出槍彈來源，並防止重大危害治安事件發生，而應予減
免其刑之規定云云。則係就屬原審採證認事職權之行使及原判決
已說明事項，徒憑自己見解，任意指摘，且仍為單純事實之爭執
，均不能認係適法之第三審上訴理由。依上揭說明，本件上訴顯
屬違背法律上之程式，應予駁回。
據上論結，應依刑事訴訟法第三百九十五條前段，判決如主文。
中    華    民    國  九十五  年   十二   月    七    日
                      最高法院刑事第八庭
                          審判長法官  張  淳  淙
                                法官  劉  介  民
                                法官  張  春  福
                                法官  洪  昌  宏
                                法官  蔡  彩  貞
      本件正本證明與原本無異
                                      書  記  官
中    華    民    國  九十五  年   十二   月   十二   日
                                                      Ｅ


司法院資訊處製作；財團法人民間司法改革基金會備份。
